臺灣臺北地方法院民事裁定
111年度抗字第344號
抗  告  人  連立凱  



相  對  人  許雍雍  


代  理  人  翁偉倫律師
            徐翌菱律師
上列當事人間聲請本票裁定事件，抗告人對於民國111年5月4日
本院111年度司票字第6635號裁定提起抗告，本院裁定如下：
    主  文
抗告駁回。
抗告程序費用新臺幣壹仟元由抗告人負擔。
    理  由
一、相對人聲請意旨略以：伊執有相對人於民國110年10月20日
    簽發之付款地未載、金額新臺幣（下同）400萬元、利息未
    約定、免除作成拒絕證書、到期日未載之本票1紙（下稱系
    爭本票），詎於111年4月20日經提示未獲付款，為此提出系
    爭本票，聲請裁定就上開金額及自111年4月20日起至清償日
    止按年息6%計算之利息准許強制執行等語。經原審裁定准許
    就400萬元及自111年4月20日起至清償日止按年息6%計算之
    利息得為強制執行。
二、抗告意旨略以：依票據法第124條準用票據法第69條，本票
    有提示性，相對人從未提示系爭本票，不得為本票強制執行
    等語，爰提起抗告，請求廢棄原裁定並駁回相對人之請求。
三、按執票人向本票發票人行使追索權時，得聲請法院裁定後強
    制執行，票據法第123條定有明文。又本票執票人依上開法
    條之規定，聲請法院裁定許可對發票人強制執行，係屬非訟
    事件程序。法院僅就形式上審查得否准許強制執行，此項裁
    定並無確定實體上法律關係存否之效力。如發票人就票據債
    務之存否有爭執時，應由發票人提起確認之訴，以資解決。
    且發票人如主張執票人未為提示，依票據法第124條準用同
    法第95條但書之規定，應由其負舉證之責（最高法院56年台
    抗字第714號、57年台抗字第76號、84年度台抗字第22號裁
    判意旨參照）。經查，相對人上開主張，業據其提出系爭本
    票影本為證，經原審就系爭本票為形式上審查，認其已具備
    本票之法定記載事項，而依票據法第123條裁定准許強制執
    行如上所述，核無違誤。抗告人雖稱相對人未依票據法為付
    款提示云云，惟依票據法第124條準用同法第95條但書之規
    定，系爭本票既有免除作成拒絕證書之記載（見原審卷第11
    頁），自應由抗告人就未提示之事實負舉證責任，抗告人徒
    以前詞為辯，而未提出具體事證以實其說，自無足採。抗告
    意旨指摘原裁定不當，求予廢棄，為無理由，應予駁回。
四、據上論結，本件抗告為無理由，裁定如主文。
中　　華　　民　　國　　111 　年　　7 　　月　　29　  日
                  民事第六庭    審判長法  官  許純芳

                                      法  官  劉宇霖

                                      法  官  陳智暉

本裁定僅得以適用法規顯有錯誤為理由提起再抗告。如提起再抗
告，應於裁定送達後10日內委任律師為代理人向本院提出再抗告
狀，並繳納再抗告費新臺幣1,000元。
中　　華　　民　　國　　111 　年　　7 　　月　　29　　日
                                      書記官  簡硯姝